【裁判字號】    95,訴,144
【裁判日期】    950501
【裁判案由】    毒品危害防制條例
【裁判全文】
臺灣桃園地方法院刑事判決               95年度訴字第144號
公  訴  人  臺灣桃園地方法院檢察署檢察官
被      告  乙○○
指定辯護人  本院公設辯護人  甲○○
上列被告因違反毒品危害防制條例案件，檢察官提起公訴（94年
度毒偵字第5598號）後，聲請改依協商程序而為判決，本院判決
如下：
    主  文
乙○○施用第一級毒品，累犯，處有期徒刑捌月，扣案之第一級
毒品海洛因殘渣袋壹小包（毛重零點壹公克），沒收銷毀之；又
施用第二級毒品，累犯，處有期徒刑陸月。應執行有期徒刑壹年
，扣案之第一級毒品海洛因殘渣袋壹小包（毛重零點壹公克），
沒收銷毀之。
    事實及理由
一、本件被告所犯係死刑、無期徒刑或最輕本刑為3 年以上有期
    徒刑以外之罪，其於準備程序中就被訴事實為有罪之陳述，
    經本院告知簡式審判程序之旨，並聽取公訴人、被告之意見
    後，爰依刑事訴訟法第273 條之1 第1 項規定合議裁定由受
    命法官獨任進行簡式審判程序，合先敘明。
二、犯罪事實要旨：
    (一)被告前因施用毒品案件，經法院裁定觀察、勒戒後，於91
      年1月28日執行期滿，係於觀察、勒戒執行完畢釋放後5年
      內，再犯毒品危害防制條例第10條之施用毒品罪。
    (二)乙○○基於施用第一級毒品海洛因之犯意，於民國94年10
      月11日，在桃園縣新屋鄉1338號處所，以將第一級毒品海
      洛因摻入香煙之施用方式，施用第一級毒品海洛因1 次；
      並基於施用第二級毒品甲基安非他命（俗稱安非他命）之
      犯意，於94年10月11日，在桃園縣新屋鄉某友人住處，以
      鋁箔紙（未扣案，已滅失）吸食方式，施用第二級毒品甲
      基安非他命1 次。嗣為警於94年10月11日14時20分許在桃
      園縣新屋鄉○○路1338號查獲，並扣得第一級毒品海洛因
      殘渣袋1 小包（毛重0.1 公克）。
三、證據名稱：
    (一)被告乙○○於本院訊問中之自白。
    (二)卷附台灣尖端先進生技醫藥股份有限公司濫用藥物檢驗報
      告1紙。
    (四)扣案之第一級毒品海洛因殘渣袋1小包（毛重0.1公克）。
    (五)查獲之照片2張。
四、本件經檢察官與被告於審判外達成協商之合意且被告已認罪
    ，其合意內容為：被告願受科刑範圍為施用第一級毒品部分
    有期徒刑8 月；施用第二級毒品部分有期徒刑6 月。應執行
    有期徒刑1 年。經查，上開協商合意並無刑事訴訟法第455
    之4第1項所列情形之一，檢察官聲請改依協商程序而為判決
    ，本院爰不經言詞辯論，於協商合意範圍內為協商判決，合
    予敘明。
五、應適用之法條：刑事訴訟法第455條之2第1項、第455條之4
    第2項、第455條之8，毒品危害防制條例第10條第1項、第2
    項、第18條第1項前段、刑法第11條前段、第47條、第51條
    第5款。
六、附記事項：
    (一)乙○○前曾於93年間因違反毒品危害防制條例案件，經本
      院於93年8 月2 日以93年度訴字第1069號判決，判處有期
      徒刑7 月，於同年9 月10日確定，嗣於94年7 月18日縮刑
      期期滿執行完畢，詎猶不知悛悔，有臺灣高等法院被告全
      國前案紀錄表、臺灣桃園地方法院檢察署刑案資料查註紀
      錄表分別在卷可稽，其於5 年內再犯本件有期徒刑以上之
      罪，為累犯，應依刑法第47條規定加重其刑。
    (二)扣案之第一級毒品海洛因殘渣袋1 小包（毛重0.1 公克）
      ，為被告施用第一級毒品海洛因所用之物，該殘渣袋與第
      一級毒品海洛因密切接觸，且微量不可析離，應依毒品危
      害防制條例第18條第1 項前段沒收銷毀之；另未扣案之鋁
      箔紙1 張，雖為被告施用第二級毒品甲基安非他命之用，
      然非屬被告所有，業據被告供承在卷，爰不予宣告沒收，
      附此敘明。
    (三)按刑事訴訟法第302 條第1 款規定，案件曾經判決確定者
      ，應為免訴之判決，係以同一案件，已經法院為實體上之
      確定判決，該被告應否受刑事制裁，既因前次判決而確定
      ，不能更為其他有罪或無罪之實體上裁判，此項原則，關
      於實質上一罪或裁判上一罪，其一部事實已經判決確定者
      ，對於構成一罪之其他部分，固均應適用，但此種事實係
      因審判不可分之關係，在審理事實之法院，就全部犯罪事
      實，依刑事訴訟法第267 條規定，本應予以審判，故其確
      定判決之既判力自應及於全部之犯罪事實，惟若在最後審
      理事實法院宣示判決後始行發生之事實，既非該法院所得
      審判，即為該案判決之既判力所不能及，是既判力對於時
      間效力之範圍應以最後審理事實法院之宣示判決日為判斷
      之標準（最高法院88年度台上字第2576號判決要旨參照）
      ，而被告乙○○前因違反毒品危害防制條例案件，經本院
      於94年9 月22日宣示判決，被告復於前述宣示判決後即同
      年10月11日再為本件施用毒品犯行，揆諸前開說明，既為
      前開案件判決之既判力所不及，本院自得予以實體審理，
      併此指明。
七、本判決除有刑事訴訟法第455條之4第1項第1款、第2款、第4
    款、第6款、第7款所定情形之一，或違反同條第2項規定者
    外，不得上訴。
八、如不服本件判決，得自收受判決送達之日起10日內，向本院
    提出上訴書狀，上訴於第二審法院。
本案經檢察官邱曉華到庭執行職務。
中    華    民    國    95    年    5     月    1     日
                        刑事第六庭  法  官  陳  永  來
以上正本證明與原本無異。
                                    書記官  常  毓  生
中    華    民    國    95    年    5     月    2     日
附論罪科刑依據之法條：
毒品危害防制條例第10條
施用第一級毒品者，處6月以上5年以下有期徒刑。
施用第二級毒品者，處3年以下有期徒刑。


司法院資訊處製作；財團法人民間司法改革基金會備份。
